# 应收应付款能否相互抵消

提问人：sherry_hyx 时间：2013-01-09 16:00:16
请教版主：对同一家公司的其他应收款和其他应付款，在双方公司对该应收应付书面约定抵消的情况下，可以在账面上抵消掉吗？

回答人：chenyiwei
符合《合同法》第 99 条、 100 条规定的条件，并履行了该两条规定的相应程序的，可以抵销后以净额列报。

提问人：hcl1986 时间：2013-01-10 11:01:13
回复 chenyiwei 的帖子
陈版，那审计该事项时应该要求被审计单位提供形成债权与形成债权的合同以及“通知对方抵消的通知”或者“协商的协议”是吧？

回答人：chenyiwei
可以这样理解，同时注意下面网友提醒的跨境往来款项不得随意抵消的规定。

提问人：lilydear 时间：2013-09-21 10:47:06
如果是外币，到底可不可以抵消？

回答人：chenyiwei
请关注相应类别（资本项目、贸易、非贸易等）的外汇管理规定。 2012 年以来这些规定的变化还是很大的。要看相关的外汇管理规定目前是否允许抵销后按净额结算，印象中基本上还是不行的。